【裁判字號】    97,訴,1058
【裁判日期】    970828
【裁判案由】    毒品危害防制條例
【裁判全文】
臺灣基隆地方法院刑事判決              97年度訴字第1058號
公  訴  人  臺灣基隆地方法院檢察署檢察官
被      告  甲○○
上列被告因違反毒品危害防制條例案件，經檢察官提起公訴（97
年度毒偵字第1423號），因被告所犯為死刑、無期徒刑、最輕本
刑為3 年以上有期徒刑或高等法院管轄第一審案件以外之罪，且
於準備程序進行中，被告先就被訴事實為有罪之陳述，經本院合
議庭裁定進行簡式審判程序，判決如下：
    主  文
甲○○施用第一級毒品，處有期徒刑陸月，扣案之第一級毒品海
洛因（驗餘淨重壹點零陸壹公克）沒收銷燬之，上開毒品之包裝
袋壹只，沒收之；又施用第二級毒品，處有期徒刑月，扣案之
第二級毒品安非他命（毛重合計伍點陸公克）沒收銷燬之，上開
毒品之包裝袋伍只及扣案之吸食器壹組，均沒收之。應執行有期
徒刑柒月；扣案之第一級毒品海洛因（驗餘淨重壹點零陸壹公克
）及第二級毒品安非他命（毛重合計伍點陸公克）沒收銷燬之，
上開毒品之包裝袋陸只及扣案之吸食器壹組，均沒收之。
    事  實
一、甲○○前因施用毒品案件，經觀察、勒戒後，認無繼續施用
    毒品之傾向，於民國95年7 月6 日執行完畢釋放，並經臺灣
    士林地方法院檢察署檢察官以95年度毒偵字第774 號不起訴
    處分。
二、詎甲○○仍未戒除毒癮惡習，於97年6 月1 日凌晨2 時許，
    在基隆市信義區○○○路某處，以將第二級毒品安非他命置
    放於吸食器內，下以火燒烤後，吸食所生煙霧之方式，施用
    第二級毒品；復於施用第二級毒品完畢後，另行起意，於相
    同地點，以將第一級毒品海洛因摻入香菸內點燃吸食之方式
    ，施用第一級毒品。嗣於同日凌晨3 時10分許，在基隆市信
    義區○○○路與孝東路口為警查獲，並扣得甲○○持有之第
    一級毒品海洛因1 小包（驗餘淨重1.061 公克）、第二級毒
    品安非他命5 小包（毛重共計5.6 公克），及其所有供施用
    第二級毒品犯罪所用之吸食器1 組，另採集其尿液送驗，始
    悉上情。
三、案經基隆市警察局第二分局報請臺灣基隆地方法院檢察署檢
    察官偵查起訴。
    理  由
壹、程序事項
    被告甲○○所犯者非為死刑、無期徒刑、最輕本刑為3 年以
    上有期徒刑之罪或高等法院管轄第一審案件，其於準備程序
    進行中，先就被訴事實為有罪之陳述，經告知其簡式審判程
    序之旨，並聽取公訴人、被告之意見後，本院合議庭依刑事
    訴訟法第273 條之1 第1 項之規定，裁定由受命法官獨任以
    簡式審判程序進行本案之審理。
貳、實體事項
一、事實認定部分
    上開事實，業據被告於檢察事務官詢問及本院審理時坦承不
    諱，且被告為警查獲後，採集之尿液檢體經送臺灣尖端先進
    生技醫藥股份有限公司檢驗，確呈海洛因代謝物嗎啡及安非
    他命類之陽性檢驗結果，此有該公司97年6 月6 日出具之濫
    用藥物檢驗報告及基隆市警察局第二分局偵辦毒品案件尿液
    檢體對照表附卷可稽，另扣案之白色粉末1 包（驗餘淨重
    1.061 公克），經鑑定後，含有第一級毒品海洛因之成分，
    而扣案之透明結晶體5 包（毛重合計5.6 公克），經初步鑑
    驗後，含有第二級毒品安非他命之成分，此有交通部民用航
    空局航空醫務中心97年6 月16日航藥鑑字第0973074 號毒品
    鑑定書及基隆市警察局第二分局深澳坑派出所查獲涉嫌毒品
    危害防制條例毒品初步鑑驗報告單、鑑驗結果照片附卷可憑
    ，又有吸食器1 組扣案可佐，足認被告之自白與事實相符，
    本件事證明確，被告犯行應堪認定。
二、論罪科刑部分
（一）被告前因施用毒品案件，經觀察、勒戒後，認無繼續施用
      毒品之傾向，於95年7 月6 日執行完畢釋放，有臺灣高等
      法院被告前案紀錄表在卷可稽，其經觀察、勒戒執行完畢
      釋放後，5 年內再行施用第一、二級毒品，核其所為，係
      犯毒品危害防制條例第10條第1 、2 項之施用第一、二級
      毒品罪。被告持有第一、二級毒品以供施用，持有之低度
      行為應為施用之高度行為所吸收，均不另論罪。
（二）被告所為上開2 罪間，犯意各別，所犯為構成要件相異之
      罪，應予分論併罰。
（三）爰審酌被告經觀察、勒戒後，竟未戒除毒癮之惡習，而再
      度施用毒品，顯認缺乏戒斷決心，然其所為僅屬戕害自身
      之行為，未侵犯其他法益，且於檢察事務官詢問及本院審
      理時均坦認犯行，犯後態度尚屬良好等一切情狀，分別量
      處如主文所示之刑，並依法定其應執行之刑。
（四）另按查獲之第一、二級毒品，不問屬於犯人與否，均沒收
      銷燬之，毒品危害防制條例第18條第1 項前段定有明文，
      本件扣案之白色粉末1 包（驗餘淨重1.061 公克）及透明
      結晶體5 包（毛重合計5.6 公克），分別含有第一級毒品
      海洛因及第二級毒品安非他命之成分，已如前述，應依首
      揭規定宣告沒收銷燬之；又上開毒品之包裝袋6 只，為被
      告所有供持有第一、二級毒品犯罪所用之物，另扣案之吸
      食器1 組（為市售塑膠軟管一端連結圓形玻璃球1 只，另
      一端連結透明塑膠軟管1 只而成，非專供施用毒品之器具
      ，業經本院當庭勘驗屬實），為被告所有供施用第二級毒
      品犯罪所用之物，已據被告供承在卷，均應依刑法第38條
      第1 項第2 款之規定宣告沒收之。至於起訴書未就前開扣
      案物聲請沒收銷燬及沒收，尚有未洽，附此敘明。
據上論斷，應依刑事訴訟法第273 條之1 第1 項、第299 條第1
項前段，毒品危害防制條例第10條第1 項、第2 項、第23條第2
項、第18條第1 項前段，刑法第11條前段、第38條第1 項第2 款
、第51條第5 款，判決如主文。
本案經檢察官李明哲到庭執行職務。
中    華    民    國    97    年    8     月    28    日
                  刑事第二庭法    官  邰婉玲
以上正本證明與原本無異。
如不服本判決應於收受本判決後10日內向本院提出上訴書狀，其
未敘述上訴理由者，並得於提起上訴後10日內向本院補提理由書
狀（均須按他造當事人之人數附繕本）「切勿逕送上級法院」。
中    華    民    國    97    年    8     月    28    日
                            書 記 官  彭筠凱
附錄所犯法條：
毒品危害防制條例第10條
施用第一級毒品者，處 6 月以上 5 年以下有期徒刑。
施用第二級毒品者，處 3 年以下有期徒刑。


司法院資訊處製作；財團法人民間司法改革基金會備份。
